【裁判字號】    88,上易,2309
【裁判日期】    890113
【裁判案由】    竊盜
【裁判全文】
臺灣高等法院高雄分院刑事判決                  八十八年度上易字第二三九號
    上  訴  人
    即  被  告  丁○○
右上訴人因竊盜案件，不服臺灣屏東地方法院八十八年度易字第八○九號、中華民國
八十八年十一月三日第一審判決（起訴案號：臺灣屏東地方法院檢察署八十八年度偵
字第三四九七號及移送原審併辦八十八年度偵字第六二九七、四一四六號），提起上
訴，本院判決如左：
      主  文
原判決撤銷。
丁○○連續攜帶兇器、毀越安全設備竊，累犯，處有期徒刑壹年捌月。
扣案大型線壓剪壹把、十字螺絲起子貳把、一字型螺絲起子及鉗子各壹把，均沒收。
    事  實
一、丁○○有竊盜、違反麻醉藥品管理條例等前科，且於八十六年間因竊盜案件經本
    院判處有期徒刑一年確定，並於八十八年一月二十三日執行完畢，詎渠仍不思悛
    悔，復基於意圖為自己不法所有之概括犯意，於附表所列之列時間、地點竊盜五
    次（竊盜時間、地點、行竊方法及竊得財物，均詳如附表所示）。
二、丁○○竊得上開物品後持往屏東縣恆春鎮○○路六００之一號舊貨場，販賣予不
    知情之楊海永，嗣經曾永照於八十八年五月九日十四時五十分許，會同警員前至
    楊海永該舊貨場指認失竊物品，並扣得丁○○所竊之腳踏車三輛、腳踏式充氣器
    一個、鋁門一片、空啤酒桶一個、工具箱一個、電焊機一台、空啤桶十二個（分
    別已由被害人曾永照、丙○○領回）。丁○○於八十八年五月十六日二十二時四
    十分許（附表編號１），因駕駛小貨車載運竊得之電纜線，為警查獲，並在其小
    貨車內起出其所有供行竊所用之大型線壓剪一個、十字螺絲起子二個、一字型起
    子及鉗子各一個（電纜線已由被害人乙○○領回）。又於八十八年九月十三日凌
    晨一時三十分許（夜間），與李秀玫至屏東縣恆春鎮，侵入有人居住之甲○○所
    經營之佳珍活海產店，打開店內櫃台抽屜尋找財物時，為甲○○自監視器發現報
    警查獲（附表編號５）。
三、案經屏東縣警察局恆春分局移送台灣屏東地方法院檢察署檢察官偵查起訴，暨該
    分局先後移送同署移請本院併辦。
    理  由
一、訊據上訴人即被告丁○○坦承於附表編號１竊取乙○○之電纜線，於編號２、３
    、４之地點竊取財物、但辯稱：編號２沒有竊電銲機、腳踏車三輛是與編號２之
    時間地點同一天竊取，編號５是要去借住，打開抽屜是要找打火機云云。
二、經查；
１、被告對於附表編號１之竊盜犯行坦認不諱，核與被害人乙○○在警訊中所述遭竊
    情節相符，被告又係已將竊得之電纜線搬上小貨車內，於滿州鄉○○村○○路一
    號魚塭寮前為警查獲，復有扣案被告所有其行竊所用之大型線壓剪一把、十字螺
    絲起子二把、及一字型螺絲及鉗子各一把可為佐憑，查扣之電纜線已由被害人乙○○領回，有贓物領據一紙可稽，此部分事證明確，竊盜犯行堪予認定。
２、被告於附表編號２、３竊盜犯行，業經被告於警訊坦承先後於八十八年五月六日
    是利用剪子剪斷鐵絲網，進入大埔路尾一處工寮竊取鋁門一片、電焊機一台、腳
    踏式充氣器乙具、工具一個，又於五月九日凌晨利用工寮後之小路開車進去竊取
    財物至該工寮竊小型腳踏車三輛等語，核與被害人曾永照於警訊指訴情節相符，
    曾永照於警訊指稱竊賊利用工具剪開伊工寮鐵絲網，伊分別在八十八年五月六日
    、五月九日二次失竊等情，而曾永照會同警方至收購被告舊貨之楊永海所營之收
    購場，果然查獲腳踏車三輛、鋁門一片、充氣器一具、工具箱一個，並循線再查
    獲電焊機一台，有贓物領據（含電焊機一台）可考，復有照片五幀（影本）存卷
    可憑，且據楊海永分別於警訊、一審審理時證述向被告收購前開舊貨（電焊機除
    外）無誤。雖被告此部分辯稱：編號２沒有竊電銲機、腳踏車三輛是與編號２之
    時間地點同一天竊取云云，惟被告在警訊已坦承於五月六日、五月九日二次前往
    曾永照之上開工寮竊走上開物品，且與被害人曾永照之指證相符，可見被告辯稱
    未竊走電焊機、工具箱，伊未持剪刀剪壞該工寮之鐵絲網，且僅去該工寮竊取一
    次，顯係卸責之詞難以採信，竊盜犯行洵堪認定。
３、被告於附表編號４行竊被害人丙○○所有十三個啤酒桶犯行部分業經被告於警訊
    坦承不諱，但辯稱：該啤酒桶係放路邊，誤以為他人不要之物云云。然查，該十
    三桶係丙○○所有，於上開時地失竊等情，業據丙○○於警訊時指證明確，丙○○於警訊時陳稱：伊經營外國洋酒生意，所失竊物之特徵是製造日期及該廠牌（
    老虎牌）是公司所進的物品：：價值新台幣二至三千元等語，該啤酒桶既係價值
    菲淺之物品，顯非棄置之物，而在楊海永前開舊貨場所查獲一只空啤酒桶，經丙○○於警訊時指認，並領回有贓物領據二紙可憑，是被告此項辯解亦係卸責之詞
    ，殊難採信，此部分竊盜犯行應堪認定。
４、附表編號５之犯行部分，雖被告否認進入佳珍活海產店係欲行竊辯稱：伊與被害
    人甲○○是朋友，進去屋內是要在抽屜內找打火機云云。然甲○○於警訊證稱：
    當時我在三樓看電視，從裝設的監視器發現二嫌在餐廳櫃檯內打開抽屜找尋物品
    ，當時大門鐵門已經放下，但留有一小側門未上鎖，我立刻到樓下制止，並無財
    物損失等情，甲○○在一審仍證稱：從家中監視器看見被告在開抽屜才報警等語
    ，有行竊之現場照片五張在卷可考，被告與被害人甲○○並非朋友關係，否則被
    害人甲○○豈會報警處理，被告趁該海產店一樓無人之際，竟侵入有人居住之建
    築物內，且已著手打開抽屜尋找財物，足證被告係基於不法所有之意圖行竊無誤
    ，被告此項辯解，難以採信。此部分被告於夜間侵入有人居住之建築物竊盜未遂
    之犯行應堪認定。
三、核被告附表編號１所為，係犯刑法第三百二十一條第一項第三款之攜帶凶器竊盜
    罪；編號２所為係犯同條第一項第二、三款之攜帶兇器、毀越安全設備竊盜罪；
    編號３、４所為係犯刑法第三百二十條第一項之竊盜罪；編號５所為係犯第三百
    二十一條第一項第一款、第二項之於夜間侵入有人居住之建築物竊盜未遂罪，此
    次已著手於犯罪行為之實行而不遂，為未遂犯，且該次犯行與李秀玫間有犯意聯
    絡及行為分擔，應論以共同正犯。被告於附表所示加重竊盜、普通竊盜、加重竊
    盜未遂犯行，時間緊接，基本構成犯罪要件相同，顯係基於概括犯意為之，應依
    連續犯論以帶兇器毀越安全設備竊盜一罪，並依法加重其刑。附表編號２─５
    之竊盜犯行雖未據公訴人起訴，而移送原審併案審理，然此部分與已起訴部分係
    連續犯之裁判上一罪關係，基於審判不可分原則，自得一併予以審究。查被告於
    八十六年間，因竊盜案件經本院判處有期徒刑一年確定，並於八十八年一月二十
    三日執行完畢，此有本院被告全國前案紀錄表記載可考，其於刑之執行完畢五年
    內再犯有期徒刑以上之本罪，為累犯，應依刑法第四十七條之規定加重其刑，並
    遞加其刑。移送併辦（八十八年度偵字第三九四一號）認被告於八十八年五月二
    十八日在恆春鎮○○路六００號之一號，竊取楊海永之ＭＤ─一七三號自小客車
    ，因認該部分被告亦涉有竊盜罪嫌，惟車主楊海永於一審證稱：那部車是我二人
    （指與被告）一起去買的，一人出一千元，是他朋友的車，他開走我並不知道等
    語。被告對於該部車既有共有之權利，自有使用該車之權利，且被告並未進一步
    處分該車，自與竊盜罪，須變易原先物之持有支配關係，建立新的持有支配關係
    之要件不合，自難以成立竊盜罪。該部分既不能證明被告犯罪，與起訴部分自無
    連續犯之裁判上一罪關係，應退回檢察官另行處理。
四、原審對被告論罪科刑，固非無見，惟被告於附表編號１竊盜犯行，被害人乙○○
    所有之屏東縣滿州鄉○○路一號之魚塭寮並無鐵絲網的安全設備，業經被告及被
    害人乙○○均陳明在卷，是以原審認為被告此部分觸犯刑法第三百二十一條第一
    項第二款之「毀越其他安全設備罪」，又附表編號５部分被告係於夜間侵入有人
    居住之建築物之竊盜未遂罪，應係觸犯同法第三百二十一條第一項第一款、第二
    項之罪，原審認被告係犯刑法第三百二十條第一項之罪，均有未洽。被告上訴意
    旨否認部分犯行，雖無理由，但原判決既有可議，自應由本院將原判決撤銷改判
    。爰審酌被告之素行非佳、多次竊盜犯行，危害社會治安，但念其所竊均係價值
    不高之財物，情節尚非重大等一切情狀，量處如主文第二項所示之刑。扣案之大
    型線壓剪一把、十字螺絲起子二把、及一字型螺絲及鉗子各一把，為被告所有，
    業經被告供明在卷，又係供犯罪所用之物，依法宣告沒收。
據上論結，應依刑事訴訟法第三百六十九條第一項前段、第三百六十四條、第二百九
十九條第一項前段、刑法第五十六條、第三百二十一條第一項第二、三款、第四十七
條、第三十八條第一項第二款，判決如主文。
本案經檢察官郭振昌到庭執行職務。
中    華    民    國     八十九     年       一       月     十二   日
                              臺灣高等法院高雄分院刑事第二庭
                                  審判長法官  曾永宗
                                        法官  邱永貴
                                        法官  曾玉英
右正本證明與原本無異。
不得上訴。
                                      書記官  林靜霙
中    華    民    國     八十九     年       一       月    十五    日
附錄本案論罪科刑法條：
刑法第三百二十條第一項：
意圖為自己或第三人不法之所有，而竊取他人之動產者，為竊盜罪，處五年以下有期
徒刑、拘役或五百元以下罰金。
刑法第三百二十一條第一項第一、二、三款、第二項：
犯竊盜罪而有左列情形之一者，處六月以上五年以下有期徒刑：
一、於夜間侵入住宅或有人居住之建築物、船艦或隱匿其內而犯之者。
二、毀越門扇、牆垣或其他安全設備而犯之者。
三、攜帶兇器而犯之者。
前項之未遂犯罰之。
                                                                      Ｊ


司法院資訊處製作；財團法人民間司法改革基金會備份。
